臺灣屏東地方法院裁定
111年度屏秩字第9號
移送機關    屏東縣政府警察局屏東分局

被移送人    陳冠學


上列被移送人因違反社會秩序維護法案件，經移送機關以111年4
月8日屏警分偵字第11131509300號移送書移送審理，本院裁定如
下：
    主  文
一、陳冠學無正當理由攜帶具有殺傷力之器械，處罰鍰新臺幣伍
    仟元。
二、扣案之球棒壹支及廚師刀壹把均沒入。
    事實理由及證據
一、被移送人陳冠學於下列時、地有違反社會秩序維護法之行為
    ：
(一)時間：民國111年4月5日13時20分許。
(二)地點：屏東縣○○鄉○○村○○路000號。
(三)行為：被移送人於前開時、地無正當理由攜帶具有殺傷力之
　　　    球棒壹支及廚師刀壹把。
二、上開事實，有下列之事證明屬實：
(一)被移送人於警訊時之自白。
(二)移送機關扣押筆錄、扣押物品目錄表、扣押物品收據、扣押
    物品照片壹張、現場照片壹張。
三、按無正當理由攜帶具殺傷力之器械、化學製劑或其他危險物
    品者，處3日以下拘留或新臺幣3萬元以下罰鍰，社會秩序維
    護法第63條第1項第1款定有明文。經查，扣案之球棒為鋁製
    材質且質地堅硬，而扣案之廚師刀係金屬材料製成，刀鋒成
    尖銳狀，刀刃扁平銳利，此有扣押物品目錄表及扣案照片在
    卷可憑（見本院卷第7至8、12頁），皆可作為攻擊他人之武
    器並具有高度殺傷力，依一般社會觀念，足以對人之生命、
    身體、安全構成威脅。本件被移送人雖辯稱，其當日欲向其
    債務人催討債務，因擔心債務人作亂，才攜帶球棒及廚師刀
    到場等候債務人等語，惟前開扣案物品殺傷力甚強，常有危
    害於一般安全之情形，且被移送人既自承其被查獲時係要催
    討債務，則顯無攜帶刀械之必要，可見被移送人主觀上係將
    前開扣案物品做為與他人發生口角衝突時對抗或威嚇他人之
    用，故其攜帶前開扣案物品顯非基於正當理由，其前開辯詞
    尚難採信。據此，被移送人無正當理由攜帶客觀上具殺傷力
    之刀械乙節，堪以認定。核被移送人所為係違反社會秩序維
    護法第63條第1項第1款之規定，應依法論處。爰審酌被移送
    人其年齡、智識、素行及對社會秩序危害之程度等一切情狀
    ，量處如主文所示之處罰。至扣案具有殺傷力之球棒壹支及
    廚師刀壹把，為被移送人所有供違反社會秩序維護法行為所
    用之物，爰依同法第22條第3項前段之規定宣告沒入。
四、依社會秩序維護法第45條第1項，第63條第1項第1款，第22
    條第3項，裁定如主文。　　
中　　華　　民　　國　　111 　年　　4 　　月　　25　　日
                     屏東簡易庭   法　官  潘  快
以上正本證明與原本無異。
如不服本裁定，得於裁定書送達之翌日起五日內，以書狀敘述理
由，向本庭提出抗告。
中　　華　　民　　國　　111 　年　　4 　　月　　25　　日
                                  書記官　鍾嘉芸